【裁判字號】    97,訴,1515
【裁判日期】    971117
【裁判案由】    搶奪等
【裁判全文】
臺灣基隆地方法院刑事判決              97年度訴字第1515號
公  訴  人  臺灣基隆地方法院檢察署檢察官
被      告  戊○○
                    （現於臺灣基隆監獄另案執行中）
            甲○○
                    （現於臺灣基隆監獄另案執行中）
上列被告因搶奪等案件，經檢察官提起公訴（97年度偵字第2849
、2081、3391、3180號），因被告等於準備程序中為有罪之陳述
，經本院合議庭裁定由受命法官獨任行簡式審判程序，本院判決
如下：
    主  文
戊○○所犯如附表一所示之各罪，各處如附表一主文欄所示之刑
，應執行有期徒刑貳年陸月。
甲○○所犯如附表二所示之各罪，各處如附表二主文欄所示之刑
，應執行有期徒刑壹年。
    事  實
一、戊○○因施用毒品案件，經本院以91年度訴字第665號判決
    判處有期徒刑7月確定；再因施用毒品案件，經本院以93年
    度訴字第55號判決判處有期徒刑9月確定，上開案件經接續
    執行，於民國94年4月22日縮刑期滿執行完畢；又因施用毒
    品案件，再經本院以95年度訴字第156號判決判處有期徒刑
    10月確定，於97年1月10日執行完畢。甲○○亦曾因竊盜案
    件，經臺灣板橋地方法院以95年度簡字第2397號判決判處有
    期徒刑4月，確定後於95年11月17日執行完畢。
二、戊○○與甲○○共同基於意圖為自己不法所有之犯意聯絡，
    於97年5月2日深夜至5月3日凌晨間某時，由甲○○以其所有
    之自備鑰匙1支（業已丟棄未扣案），在基隆市○○區○○
    路177號前，共同以上開鑰匙發動機車而竊取乙○○所有之
    車牌號碼GGG-983號機車，得手後，其2人再另基於共同意圖
    為自己不法所有之犯意，由戊○○駕駛該竊得機車後載甲○○，2人均頭戴全罩式安全帽，於同日1時30分許，在基隆市
    ○○區○段208號前，尾隨獨自行走之庚○○，趁其不備搶奪
    其所有之皮包（內有身分證、健保卡各1張、新臺幣〈下同
    〉約5萬元、存摺4本、信用卡2張、提款卡4張、行動電話1
    具、互助會名單2張、薪資袋3個、會員卡1張等物），得逞
    後往南榮公墓產業道路方向逃逸，現金業已朋分花用，剩餘
    之物品丟棄於路旁，所竊得贓車則棄置於「韋聖宮」附近產
    業道路草叢裡，嗣經乙○○、庚○○報警處理，為警循線查
    獲。
三、戊○○意圖為自己不法之所有，於97年3月31日14時30分許
    ，在基隆市○○路43號其弟丁○○之住處房間內，徒手竊取
    其姐莊惠雯所有、由丁○○使用之電腦一部及液晶螢幕1部
    得手，嗣經丁○○報警並提出告訴後，為警循線查獲。
四、戊○○意圖為自己不法之所有，於97年5月17日15時許，騎
    乘機車至基隆市○○區○○路281之3號屋後空地，徒手竊取
    王旭昇所有置於該處之白鐵鐵捲門（重約36公斤），得手後
    變賣與不知情之康文宗，得款1980元。嗣因戊○○於97年6
    月6日17時35分因另涉嫌竊盜案件為警逮獲（該案業經本院
    判處拘役40日確定），遂於警方尚未知悉其犯罪前，向警員
    供出上情而查獲。
五、戊○○意圖為自己不法之所有，於97年5月22日16時30分許
    ，騎機車前往上址，徒手竊取王旭昇所有置於該處之白鐵鐵
    捲門（重約36公斤），得手後，亦變賣與不知情之康文宗，
    得款2160元。嗣因戊○○於97年6月6日17時35分因另涉嫌竊
    盜案件為警逮獲，遂於警方尚未知悉其犯罪前，向警員供出
    上情而查獲。
六、戊○○意圖為自己不法之所有，於97年5月26日6時15分許，
    再度前往王旭昇上開住處後方空地，徒手竊取其所有置於該
    處之鐵捲門（重約36公斤），得手後變賣與不知情之康文宗
    ，得款740元。嗣因戊○○於97年6月6日17時35分因另涉嫌
    竊盜案件為警逮獲，遂於警方尚未知悉其犯罪前，向警員供
    出上情而查獲。
七、戊○○與甲○○共同基於意圖為自己不法所有之犯意聯絡，
    於97年5月27日或28日16時許，一同騎乘機車至基隆市○○
    區○○路281之3號屋後空地，徒手竊取王旭昇所有置於該處
    之鐵捲門（重約36公斤），得手後變賣與不知情之許莊鳳英
    ，得款1320元。嗣經戊○○於警方尚未知悉其等犯罪前，主
    動供出上情，警員再通知甲○○到案說明而查獲上情。
八、戊○○意圖為自己不法之所有，於97年5日31日凌晨3時許，
    在基隆市○○區○○路325巷16號前，以自備之鑰匙（業已
    丟棄未扣案）竊取蔣偉岸所有車牌號碼GHX-006號機車，得
    手後，另基於意圖為自己不法所有之犯意，駕駛該機車至基
    隆市○○區○○街，於凌晨4時許以踰越窗戶之方式，侵入
    基隆市○○街202巷22號2樓林碧玉之住宅，徒手竊取林碧玉
    所有之床頭音響1部，得手後，為鄰居發現，戊○○隨即逃
    離該處，將竊得之車號GHX-006號機車遺留現場，竊得之床
    頭音響以不詳之價格轉賣與綽號「天貴」之人。嗣因戊○○
    於97年6月6日因另涉嫌竊盜案件為警逮獲，遂於警方尚未知
    悉其犯罪前，向警員供出上情而查獲。
九、戊○○意圖為自己不法之所有，於97年6日2日清晨，在基隆
    市○○區○○路10號1樓佳美點心店，徒手竊取丙○○所有
    之腰包（內有現金約1萬4千元、金戒指1枚、存摺1本、信用
    卡2張、提款卡2張、身分證、駕照與健保卡各1張、電話簿
    1本、鑰匙等物），得手後，將戒指出售與不知情之某銀樓
    ，變換現金花用，其餘物品則丟棄於於臺北縣瑞芳鎮四腳亭
    附近基隆河，嗣因戊○○因另案通緝於97年6月19日遭緝獲
    ，於警方尚未知悉其犯罪前，主動供出上情。
十、戊○○意圖為自己不法之所有，於97年 6日11日15時30分許
    ，在基隆市○○區○○路49巷 6號溫莎堡麵包店後方，徒手
    竊取辛○○○所有之皮包1只（內有現金約17400元、黃金戒
    指 1只、存摺2本、身分證1張、行動電話1具、圖章1枚、眼
    鏡一副、鑰匙 1串及饒士宏之身分證），得手後，將現金取
    出花用，其餘物品則丟棄於臺北縣瑞芳鎮四腳亭附近基隆河
    。嗣因戊○○因另案通緝於97年 6月19日遭緝獲，於警方尚
    未知悉其犯罪前，主動供出上情。
十一、案經基隆市警察局第三分局及第四分局報請臺灣基隆地方
      法院檢察署檢察官偵查起訴。
    理  由
一、上開事實，業據被告戊○○、甲○○於警詢、偵查及本院審
    理中坦承不諱，復據證人庚○○、丁○○、王旭昇、林碧玉
    、丙○○、乙○○、辛○○○、康文宗、蔣偉岸於警訊中證
    述明確，此外，並有相片數張、贓物認領保管單 4紙、基隆
    市警察局車輛尋獲電腦輸入單 2份、白鐵出售紀錄、收受物
    品舊貨五金廢料及廢棄物登記表各1份存卷可按，被告2人之
    自白與事實相符，且犯行明確，應予依法論科。
二、核被告戊○○所為，係犯刑法第325條第1項之搶奪罪（事實
    欄二）、同法第321條第1項第1款、第2款之於夜間踰越安全
    設備侵入住宅竊盜罪（事實欄八被害人林碧玉部分）、同法
    第320條第1項竊盜罪（事實欄二被害人乙○○部分、事實欄
    三至七部分及事實欄八被害人蔣偉岸部分、事實欄九、十等
    部分），被告甲○○所為，係犯刑法第325條第1項之搶奪罪
    （事實欄二）、第320條第1項之竊盜罪（事實欄二被害人乙○○及事實欄七等部分），被告 2人所為事實欄二之竊盜、
    搶奪及事實欄七之竊盜犯行間，有犯意之聯絡，行為之分擔
    ，均為共同正犯。被告戊○○所犯搶奪罪、加重竊盜罪及8
    次竊盜罪，及被告甲○○所為搶奪罪與竊盜罪，因犯意各別
    ，罪名不同，均應予分論併罰。雖檢察官當庭稱被告戊○○
    所犯事實欄四至六（即起訴書犯罪事實欄四）所載之犯行為
    接續犯，然查被告戊○○分別為3次竊取白鐵鐵捲門之地點
    、被害人雖均相同，然其行竊之時間均相隔數日，時間並非
    緊接，並非可視為不可獨立評價之竊盜行為，故應非屬接續
    犯，併此說明。又被告戊○○、甲○○有事實欄一所載之論
    罪科刑執行情形，其等於五年內再故意為本件有期徒刑以上
    之罪，均為累犯，應依刑法第47條第1項加重其刑。被告戊○○所為事實欄四至十所載之竊盜犯行，均係在警員尚不知
    悉何人犯罪前，向警員主動供出犯行，應依刑法第62條前段
    自首規定減輕其刑，並依法先加後減。爰審酌被告 2人均正
    值青年，均甫於執行完畢後竟仍不知悔改，而為上開犯行，
    惡性非輕，且被告戊○○為數次竊盜犯行外，又另與甲○○
    共同於深夜搶奪女子財物，亦造成該被害人內心之恐懼，且
    其等所為均造成他人財物上之損失，然審酌被告2人犯罪後
    即坦承犯行，態度良好等一切情狀，分別量處如主文（即附
    表一、二）所示之刑，並定應執行刑。
三、據上論斷，應依刑事訴訟法第273條之1第1項、第299條第1
    項前段，刑法第28條、第320條第1項、第321條第1項第1、2
    款、第325條第1項、第47條第1項、第62條前段、第51條第
    5款，刑法施行法第1條之1，判決如主文。
本案經檢察官己○○到庭執行職務。
中    華    民    國    97    年    11    月    17   日
                  刑事第一庭法    官  鄭培麗
以上正本證明與原本無異。
如不服本判決應於收受本判決後10日內向本院提出上訴書狀，其
未敘述上訴理由者，並得於提起上訴後10日內向本院補提理由書
狀（均須按他造當事人之人數附繕本）「切勿逕送上級法院」。
中    華    民    國    97    年    11    月    17   日
                            書 記 官  湯惠芳
附錄論罪法條：
中華民國刑法第320條第1項
意圖為自己或第三人不法之所有，而竊取他人之動產者，為竊盜罪，處
 5 年以下有期徒刑、拘役或 5 百元以下罰金。
中華民國刑法第321條第1項第1、2款
（加重竊盜罪）
犯竊盜罪而有左列情形之一者，處六月以上、五年以下有期徒刑：
一、於夜間侵入住宅或有人居住之建築物、船艦或隱匿其內而犯之者。
二、毀越門扇、牆垣或其他安全設備而犯之者。
三、攜帶兇器而犯之者。
四、結夥三人以上而犯之者。
五、乘火災、水災或其他災害之際而犯之者。
六、在車站或埠頭而犯之者。
前項之未遂犯罰之。
中華民國刑法第325條第1項
（普通搶奪罪）
意圖為自己或第三人不法之所有，而搶奪他人之動產者，處 6 月以上 5 年
以下有期徒刑。
附表一
  ┌─┬────────────────────┬─────┐
  │  │ 主                                  文 │備      註│
  ├─┼────────────────────┼─────┤
  │1 │戊○○共同竊盜，累犯，處有期徒刑肆月。  │事實欄二被│
  │  │                                        │害人乙○○│
  ├─┼────────────────────┼─────┤
  │2 │戊○○共同意圖為自己不法之所有，而搶奪他│事實欄二被│
  │  │人之動產，累犯，處有期徒刑捌月。        │害人庚○○│
  ├─┼────────────────────┼─────┤
  │3 │戊○○竊盜，累犯，處有期徒刑月。      │事實欄三  │
  ├─┼────────────────────┼─────┤
  │4 │戊○○竊盜，累犯，處有期徒刑貳月。      │事實欄四  │
  ├─┼────────────────────┼─────┤
  │5 │戊○○竊盜，累犯，處有期徒刑貳月。      │事實欄五  │
  ├─┼────────────────────┼─────┤
  │6 │戊○○竊盜，累犯，處有期徒刑貳月。      │事實欄六  │
  ├─┼────────────────────┼─────┤
  │7 │戊○○共同竊盜，累犯，處有期徒刑貳月。  │事實欄七  │
  ├─┼────────────────────┼─────┤
  │8 │戊○○竊盜，累犯，處有期徒刑貳月。      │事實欄八被│
  │  │                                        │害人蔣偉岸│
  ├─┼────────────────────┼─────┤
  │9 │戊○○踰越安全設備於夜間侵入住宅竊盜，累│事實欄八被│
  │  │犯，處有期徒刑陸月。                    │害人林碧玉│
  ├─┼────────────────────┼─────┤
  │10│戊○○竊盜，累犯，處有期徒刑月。      │事實欄九  │
  ├─┼────────────────────┼─────┤
  │11│戊○○竊盜，累犯，處有期徒刑月。      │事實欄十  │
  └─┴────────────────────┴─────┘
附表二
  ┌─┬────────────────────┬─────┐
  │  │ 主                                  文 │備      註│
  ├─┼────────────────────┼─────┤
  │1 │甲○○共同竊盜，累犯，處有期徒刑肆月。  │事實欄二被│
  │  │                                        │害人乙○○│
  ├─┼────────────────────┼─────┤
  │2 │甲○○共同意圖為自己不法之所有，而搶奪他│事實欄二被│
  │  │人之動產，累犯，處有期徒刑捌月。        │害人庚○○│
  ├─┼────────────────────┼─────┤
  │3 │甲○○共同竊盜，累犯，處有期徒刑月。  │事實欄七  │
  └─┴────────────────────┴─────┘


司法院資訊處製作；財團法人民間司法改革基金會備份。
